

Plains Cree verb morphology                  








The Plains Cree verbs are divided in four groups:


1. AI: Animate intransitive 
1. II: Inanimate intransitive
1. TA: Transitive animate
1. TI: Transitive inanimate






# Prefixes




 LEXICON VerbPrefixes   divides the lexicon into four modes: independent, conjunctive, imperative and future conditional


 * @U.order.indep@ INDEPENDENT ;         
 * @U.order.cnj@   CONJUNCT ;             
 *                IMPERATIVE ;          
 *                FUTURE_CONDITIONAL ;  




 LEXICON INDEPENDENT  gives flags and prefixes for personprefix




 LEXICON IND_TENSE  gives flags and prefixes for tense 




 LEXICON FUTURE_CONDITIONAL  gives flags for future conditional (no prefix)




 LEXICON CONJUNCT  gives flag for conjunctive and prefix ê-, kâ-, kâki-






 LEXICON CNJ_TENSE    gives prefixes and flags for tense in conjunctive




 LEXICON IMPERATIVE    gives flag for imperative (no prefixes)


Words marked GG are from Plains Cree Grammar guide and glossary




Preverbs


 LEXICON PREVERBS   just adds the prefix boundary














Now, lexc directs us to the ../stems/verbs.lexc file,
where we find all the verbal stems. The suffixes are then
found in the section "Suffixes" right underneath.




# Suffixes


fst:
AICONJ:  stem
AICONJw: stem (excl w)
Wolv:
AICONJ_n
AICONJ_w








LEXICON TACONJ_3 
TACONJ_2 ;


LEXICON TACONJ_4 
TACONJ_2 ;






Intransitive inanimate (II)




 LEXICON VIIw   


 LEXICON VIIw_SG   


 LEXICON VIIw_PL   


 LEXICON VIIn   


 LEXICON VIIn_SG   


 LEXICON VIIn_PL   
























 LEXICON VIIw_ORDER  




 LEXICON VIIw_SG_ORDER  singular only


 LEXICON VIIw_PL_ORDER  plural only 




 LEXICON VIIn_ORDER  


 LEXICON VIIn_SG_ORDER  singular only


 LEXICON VIIn_PL_ORDER  plural only










 LEXICON VIIw_SG_IND_TENSE  plural only


 LEXICON VIIw_SG_CNJ_TENSE  plural only


 LEXICON VIIw_PL_IND_TENSE  plural only


 LEXICON VIIw_PL_CNJ_TENSE  plural only








 LEXICON VIIn_SG_IND_TENSE  plural only


 LEXICON VIIn_SG_CNJ_TENSE  plural only


 LEXICON VIIn_PL_IND_TENSE  plural only


 LEXICON VIIn_PL_CNJ_TENSE  plural only






 LEXICON VIIw_IND_PERSON  


 LEXICON VIIw_CNJ_PERSON  


 LEXICON VIIw_FUT_CON_PERSON  


 LEXICON VIIw_SG_IND_PERSON  plural only


 LEXICON VIIw_SG_CNJ_PERSON  plural only


 LEXICON VIIw_SG_FUT_CON_PERSON  plural only


 LEXICON VIIw_PL_IND_PERSON  plural only


 LEXICON VIIw_PL_CNJ_PERSON  plural only


 LEXICON VIIw_PL_FUT_CON_PERSON  plural only




 LEXICON VIIn_IND_PERSON  


 LEXICON VIIn_CNJ_PERSON  


 LEXICON VIIn_FUT_CON_PERSON  


 LEXICON VIIn_SG_IND_PERSON  plural only


 LEXICON VIIn_SG_CNJ_PERSON  plural only


 LEXICON VIIn_SG_FUT_CON_PERSON  plural only


 LEXICON VIIn_PL_IND_PERSON  plural only


 LEXICON VIIn_PL_CNJ_PERSON  plural only


 LEXICON VIIn_PL_FUT_CON_PERSON  plural only










 LEXICON VIIw_IND_NULL 


 LEXICON VIIw_IND_SG_SUFFIX    singular


 LEXICON VIIw_IND_PL_SUFFIX   plural






 LEXICON VIIn_IND_NULL 


 LEXICON VIIn_IND_SG_SUFFIX    w final singular


 LEXICON VIIn_IND_PL_SUFFIX    w final plural










 LEXICON VIIw_CNJ_NULL 


 LEXICON VIIw_CNJ_SG_SUFFIX    singular


 LEXICON VIIw_CNJ_PL_SUFFIX   plural




 LEXICON VIIn_CNJ_NULL 


 LEXICON VIIn_CNJ_SG_SUFFIX    w final singular


 LEXICON VIIn_CNJ_PL_SUFFIX    w final plural








 LEXICON VIIw_FUT_CON_NULL 


 LEXICON VIIw_FUT_CON_SG_SUFFIX    singular


 LEXICON VIIw_FUT_CON_PL_SUFFIX   plural




 LEXICON VIIn_FUT_CON_NULL 


 LEXICON VIIn_FUT_CON_SG_SUFFIX    w final singular


 LEXICON VIIn_FUT_CON_PL_SUFFIX    w final plural




Intransitive animate (AI)






 LEXICON VAIw  


 LEXICON VAIw_PL  


 LEXICON VAIn  


 LEXICON VAIn_PL  




















 LEXICON VAIw_ORDER 


 LEXICON VAIw_PL_ORDER  plural only 




 LEXICON VAIn_ORDER 


 LEXICON VAIn_PL_ORDER  plural only  










 LEXICON VAIw_PL_IND_TENSE  plural only


 LEXICON VAIw_PL_CNJ_TENSE  plural only








 LEXICON VAIn_PL_IND_TENSE  plural only




 LEXICON VAIn_PL_CNJ_TENSE  plural only








 LEXICON VAIw_IND_PERSON  


 LEXICON VAIw_CNJ_PERSON  


 LEXICON VAIw_FUT_CON_PERSON  




 LEXICON VAIw_IMP_PERSON  


 LEXICON VAIw_PL_IND_PERSON  plural only


 LEXICON VAIw_PL_CNJ_PERSON  plural only


 LEXICON VAIw_PL_FUT_CON_PERSON  plural only


 LEXICON VAIw_PL_IMP_PERSON  plural only






 LEXICON VAIn_IND_PERSON  


 LEXICON VAIn_CNJ_PERSON  


 LEXICON VAIn_FUT_CON_PERSON  


 LEXICON VAIn_IMP_PERSON  


 LEXICON VAIn_PL_IND_PERSON  plural only


 LEXICON VAIn_PL_CNJ_PERSON  plural only


 LEXICON VAIn_PL_FUT_CON_PERSON  plural only


 LEXICON VAIn_PL_IMP_PERSON  plural only










 LEXICON VAIw_IND_NI     


 LEXICON VAIw_IND_NI_SG_SUFFIX    


 LEXICON VAIw_IND_NI_PL_SUFFIX   


 LEXICON VAIw_IND_KI     


 LEXICON VAIw_IND_KI_SG_SUFFIX    


 LEXICON VAIw_IND_KI_PL_SUFFIX    


 LEXICON VAIw_IND_NULL     


 LEXICON VAIw_IND_NULL_SG_SUFFIX    












 LEXICON VAIw_IND_NULL_PL_SUFFIX   














 LEXICON VAIn_IND_NI    


 LEXICON VAIn_IND_NI_SG_SUFFIX    


 LEXICON VAIn_IND_NI_PL_SUFFIX    


 LEXICON VAIn_IND_KI     


 LEXICON VAIn_IND_KI_SG_SUFFIX    


 LEXICON VAIn_IND_KI_PL_SUFFIX    


 LEXICON VAIn_IND_NULL     


 LEXICON VAIn_IND_NULL_SG_SUFFIX    










 LEXICON VAIn_IND_NULL_PL_SUFFIX    


















 LEXICON VAIw_CNJ_NULL    




 LEXICON VAIw_CNJ_NULL_SG_SUFFIX    










 LEXICON VAIw_CNJ_NULL_PL_SUFFIX    












 LEXICON VAIn_CNJ_NULL    




 LEXICON VAIn_CNJ_NULL_SG_SUFFIX    












 LEXICON VAIn_CNJ_NULL_PL_SUFFIX    


















































 LEXICON VAIw_FUT_CON_NULL    




 LEXICON VAIw_FUT_CON_NULL_SG_SUFFIX    








 LEXICON VAIw_FUT_CON_NULL_PL_SUFFIX    










 LEXICON VAIn_FUT_CON_NULL    




 LEXICON VAIn_FUT_CON_NULL_SG_SUFFIX    








 LEXICON VAIn_FUT_CON_NULL_PL_SUFFIX    












Transitive inanimate (TI)




 * LEXICON VTI   


 * LEXICON VTI_PL    Plural


 * LEXICON VTIw   NOTE: These inflect just as VAI -w final stems, so they are redirected to those paradigms


















 LEXICON VTIt_ORDER  . 


 LEXICON VTIt_PL_ORDER  plural only NOTE: imperative and fut con go straight to person lexica












 LEXICON VTIt_PL_IND_TENSE  plural only


 LEXICON VTIt_PL_CNJ_TENSE  plural only










 LEXICON VTIt_IND_PERSON  


 LEXICON VTIt_CNJ_PERSON  


 LEXICON VTIt_FUT_CON_PERSON  


 LEXICON VTIt_IMP_PERSON  


 LEXICON VTIt_PL_IND_PERSON  plural only


 LEXICON VTIt_PL_CNJ_PERSON  plural only


 LEXICON VTIt_PL_FUT_CON_PERSON  plural only


 LEXICON VTIt_PL_IMP_PERSON  plural only












 LEXICON VTIt_IND_NI     


 LEXICON VTIt_IND_NI_SG_SUFFIX    


 LEXICON VTIt_IND_NI_PL_SUFFIX    


 LEXICON VTIt_IND_KI     


 LEXICON VTIt_IND_KI_SG_SUFFIX    


 LEXICON VTIt_IND_KI_PL_SUFFIX    


 LEXICON VTIt_IND_NULL     


 LEXICON VTIt_IND_NULL_SG_SUFFIX    NOTE: X actor will eventually derive to VII, so it is not yet included as per Arok's paradigm










 LEXICON VTIt_IND_NULL_PL_SUFFIX    
















 LEXICON VTIt_CNJ_NULL    




 LEXICON VTIt_CNJ_NULL_SG_SUFFIX    








 LEXICON VTIt_CNJ_NULL_PL_SUFFIX    






































 LEXICON VTIt_FUT_CON_NULL    




 LEXICON VTIt_FUT_CON_NULL_SG_SUFFIX    








 LEXICON VTIt_FUT_CON_NULL_PL_SUFFIX    


















Transitive inanimate (TA)


The VTA verbs split in different orders.
There are 5 stem classes in Wolv, 1-5 (VTA-1 through VTA-5)




 LEXICON TACONJ_1  Regular verbs


 * LEXICON TACONJ_2   -Vw stem-ending verbs; where + i suf deletes w and i


 * LEXICON TACONJ_2-PL   -Vw stem-ending verbs; when deletes w and i plural only forms


 * LEXICON TACONJ_3   -Cw stem-ending verbs; where w and i fuse to o


 * LEXICON TACONJ_4   -t stem-ending verbs; where t becomes s in some cases


 * LEXICON TACONJ_5  verbs that take a -i in 2sg imm. imp. due to moraic constraints


 * LEXICON TACONJ_5-TS   verbs that take a -i in 2sg imm. imp. due to moraic constraints, but also have stem final t becoming s in some cases.






 LEXICON VTACONJ_WICI  Regular verbs


 * LEXICON VTACONJvw_WICI   -Vw stem-ending verbs; where + i suf deletes w and i




 * LEXICON VTACONJvw_PL_WICI   -Vw stem-ending verbs; when deletes w and i plural only forms 




 * LEXICON VTACONJcw_WICI   -Cw stem-ending verbs; where w and i fuse to o 


 * LEXICON VTACONJt_WICI   -t stem-ending verbs; where t becomes s in some cases 




 * LEXICON VTACONJi_WICI   verbs that take a -i in 2sg imm. imp. due to moraic constraints 




 * LEXICON VTACONJti_WICI    verbs that take a -i in 2sg imm. imp. due to moraic constraints, but also have stem final t becoming s in some cases 








 LEXICON VTA_ORDER  Note: Imp and Fut Con don't take tense 


 LEXICON VTAvw_ORDER  Note: Imp and Fut Con don't take tense


 LEXICON VTAvw_PL_ORDER  Note: Imp and Fut Con don't take tense 


 LEXICON VTAcw_ORDER  Note: Imp and Fut Con don't take tense 


 LEXICON VTAcw_PL_ORDER  Note: Imp and Fut Con don't take tense 




 LEXICON VTAt_ORDER  Note: Imp and Fut Con don't take tense ; Independent is same as TA regular


 LEXICON VTAi_ORDER  Note: Imp and Fut Con don't take tense ; Conjugates as TA regular except in 2sg IMM IMP


 LEXICON VTAti_ORDER  Note: Imp and Fut Con don't take tense ; Independent is as TA regular, Imp as TAi, all else is as TAt












 LEXICON VTAvw_IND_TENSE  plural only


 LEXICON VTAvw_CNJ_TENSE  plural only




 LEXICON VTAvw_PL_IND_TENSE  plural only


 LEXICON VTAvw_PL_CNJ_TENSE  plural only




 LEXICON VTAcw_IND_TENSE   


 LEXICON VTAcw_CNJ_TENSE   




 LEXICON VTAcw_PL_IND_TENSE  plural only


 LEXICON VTAcw_PL_CNJ_TENSE  plural only




 LEXICON VTAt_IND_TENSE  plural only


 LEXICON VTAt_CNJ_TENSE  plural only




 LEXICON VTAi_IND_TENSE  plural only


 LEXICON VTAi_CNJ_TENSE  plural only




 LEXICON VTAti_IND_TENSE  plural only


 LEXICON VTAti_CNJ_TENSE  plural only








 LEXICON VTA_IND_PERSON  


 LEXICON VTA_CNJ_PERSON  


 LEXICON VTA_FUT_CON_PERSON  


 LEXICON VTA_IMP_PERSON  




 LEXICON VTAvw_IND_PERSON  


 LEXICON VTAvw_CNJ_PERSON  


 LEXICON VTAvw_FUT_CON_PERSON  


 LEXICON VTAvw_IMP_PERSON  Identical to TA IMP




 LEXICON VTAvw_PL_IND_PERSON  


 LEXICON VTAvw_PL_CNJ_PERSON  


 LEXICON VTAvw_PL_FUT_CON_PERSON  


 LEXICON VTAvw_PL_IMP_PERSON  




 LEXICON VTAcw_IND_PERSON  


 LEXICON VTAcw_CNJ_PERSON  


 LEXICON VTAcw_FUT_CON_PERSON  


 LEXICON VTAcw_IMP_PERSON  




 LEXICON VTAcw_PL_IND_PERSON  


 LEXICON VTAcw_PL_CNJ_PERSON  


 LEXICON VTAcw_PL_FUT_CON_PERSON  


 LEXICON VTAcw_PL_IMP_PERSON  






 LEXICON VTAt_IND_PERSON  


 LEXICON VTAt_CNJ_PERSON  


 LEXICON VTAt_FUT_CON_PERSON 


 LEXICON VTAt_IMP_PERSON  






 LEXICON VTAi_IND_PERSON  


 LEXICON VTAi_CNJ_PERSON 


 LEXICON VTAi_FUT_CON_PERSON 


 LEXICON VTAi_IMP_PERSON  






 LEXICON VTAti_IND_PERSON  


 LEXICON VTAti_CNJ_PERSON 


 LEXICON VTAti_FUT_CON_PERSON 


 LEXICON VTAti_IMP_PERSON  
















 LEXICON VTA_IND_NI     NOTE: No local, as local forms are always with ki-




 LEXICON VTA_IND_NI_SG_SUFFIX   






















 LEXICON VTA_IND_NI_PL_SUFFIX    


























 LEXICON VTA_IND_KI     




 LEXICON VTA_IND_KI_SG_SUFFIX    






























 LEXICON VTA_IND_KI_PL_SUFFIX    
















































 LEXICON VTA_IND_NULL     NOTE: never local






 LEXICON VTA_IND_NULL_SG_SUFFIX    






















 LEXICON VTA_IND_NULL_PL_SUFFIX    






























 LEXICON VTAvw_IND_NI     NOTE: No local, as local forms are always with ki-




 LEXICON VTAvw_IND_NI_SG_SUFFIX   






















 LEXICON VTAvw_IND_NI_PL_SUFFIX    


























 LEXICON VTAvw_IND_KI     




 LEXICON VTAvw_IND_KI_SG_SUFFIX    






























 LEXICON VTAvw_IND_KI_PL_SUFFIX    














































 LEXICON VTAvw_IND_NULL     NOTE: never local






 LEXICON VTAvw_IND_NULL_SG_SUFFIX    
























 LEXICON VTAvw_IND_NULL_PL_SUFFIX    
































 LEXICON VTAcw_IND_NI     NOTE: No local, as local forms are always with ki-




 LEXICON VTAcw_IND_NI_SG_SUFFIX   
























 LEXICON VTAcw_IND_NI_PL_SUFFIX    


























 LEXICON VTAcw_IND_KI     




 LEXICON VTAcw_IND_KI_SG_SUFFIX    
































 LEXICON VTAcw_IND_KI_PL_SUFFIX    












































 LEXICON VTAcw_IND_NULL     NOTE: never local






 LEXICON VTAcw_IND_NULL_SG_SUFFIX    
























 LEXICON VTAcw_IND_NULL_PL_SUFFIX    




























 LEXICON VTAt_IND_KI     




 LEXICON VTAt_IND_KI_SG_SUFFIX    
































 LEXICON VTAt_IND_KI_PL_SUFFIX    




















































































































































































~~~~~~~~~~~~~~~~~~~~~~


































































































































































































































































































































































































































































































































































































































































































































































































































































































































































































































































































































